【裁判字號】    89,訴,344
【裁判日期】    890713
【裁判案由】    違反毒品危害防制條例
【裁判全文】
台灣屏東地方法院刑事判決                          八十九年度訴字第三四四號
    公  訴  人  臺灣屏東地方法院檢察署檢察官
    被      告  甲○○
    指定辯護人  本院公設辯護人  乙○○
右列被告因違反毒品危害防制條例案件，經檢察官提起公訴（八十九年度偵字第二九
九二號、第三二二二號），本院判決如左：
    主  文
甲○○販賣第二級毒品，處有期徒刑柒年。
第二級毒品安非他命拾包（毛重共計參拾肆點陸公克）沒收銷毀之，夾鍊袋玖拾參個
均沒收。
    事  實
甲○○基於販賣第二級毒品安非他命圖利之犯意，於民國（下同）八十九年五月十日
二十二時許，在屏東縣境內，以新台幣（下同）一萬二千元之價格向邱潤成（現為檢
察官通緝中）販入第二級毒品安非他命十包（毛重共計三十四點六公克），嗣為警於
八十九年五月十五日在其位於屏東縣潮州鎮○○里○○路三十一巷一之四號住處內查
獲，並扣得安非他命十一包（毛重共計三十五公克，含供作自己施用之一包）及分裝
用夾鍊袋九十三個。案經內政部警政署高雄港務警察所報告台灣屏東地方法院檢察署
檢察官偵查起訴。
    理  由
一、訊據被告甲○○固供認有於前開時地自邱潤成處取得前開數量之第二級毒品安非
    他命，惟矢口否認有販賣之意圖，辯稱係因邱潤成向其借款一萬五千元，並以前
    述扣案之安非他命十包及邱潤成之身份證一張為擔保云云，並稱扣案之安非他命
    之中，僅剩餘零點四公克之該包安非他命為其意欲供自己吸食之用等語。經查：
（一）被告於警訊中自陳扣案之安非他命均為其以一萬二千元之代價向邱潤成所購得
      ，而一併為警查獲之邱潤成之身份證則為邱潤成為擔保向其所借之一萬五千元
      欠款所留置等語，嗣於八十九年五月三十日偵查中改稱扣案之安非他命為邱潤
      成向其借款時所寄放並供擔保等語，繼之於本院審理中再改稱其意思係指，邱
      潤成共向其借款一萬五千元，以扣案安非他命擔保一萬二元之債務，以身份證
      擔保其餘三千元債務等語，是其對於同一批物品與同一筆債務，竟有三種迥然
      不同之解釋，其詞顯難採信。
（二）被告於偵查及本院審理中均陳稱，其通常以二、三千元之價格，向他人購買約
      扣案小包安非他命份量一半之安非他命施用，若依其所言，扣案安非他命一小
      包即約價值四、五千元，則依被告之主觀認識，扣案全部安非他命之價值至少
      應在四、五萬元以上，則被告稱邱潤成竟會同意用該批安非他命加上邱潤成之
      身份證僅擔保對其所負之一萬二千元或一萬五千元債務，顯與常情有悖，難以
      採信。
（三）被告辯稱扣案安非他命係邱潤成質押以擔保借款所用，然經本院再訊諸被告，
      若邱潤成屆期未依約還款將如何處置扣案安非他命時，被告竟稱要將安非他命
      歸還邱潤成，再持身份證向邱潤成索債等語，若果如此，被告顯無必要以扣案
      安非他命擔保債權，足見其辯解不足採信，堪認扣案之安非他命確為被告向邱
      潤成所購入之物。
（四）被告於本院審理中自陳，以其吸用量，扣案小包之安非他命份量之半，約可供
      其施用十日左右，則依此推算，扣案之十一包安非他命至少可供被告施用半年
      以上，然一次購買過多之安非他命放置，不惟須一次付出甚多款項，並增加為
      警查獲之風險，則被告若非供販賣之用，衡情當不致購買如扣案份量之安非他
      命，足見扣案之安非他命係預備供其賣出而販入。
（五）警方於查獲扣案之安非他命時，一併查獲九十三個夾鍊袋，此有扣押筆錄可稽
      ，亦為被告所是認，但辯稱經其於為警查獲後囑託家人查詢，始知扣案夾鍊袋
      原係陳末吉所有，放置在其向陳末吉所承租之房屋中，嗣因陳末吉為警逮捕，
      故而其於搬家時將該夾鍊袋一併帶走等語，然夾鍊袋所值無幾，被告是否會於
      搬家時併將此屬於他人所有之物帶走，已非無疑，又被告係於八十九年五月十
      五日為警逮捕，此有警方移送書可稽，迄十五日後即同月三十日偵訊時，被告
      對於檢察官訊問扣案空夾鍊袋為何人所有一節，仍稱不知為何人所有（見該日
      偵訊筆錄），而夾鍊袋上又無註名，被告要如何委由家人查詢此夾鍊袋之所有
      人？其辯解顯無可採，且扣案空夾鍊袋中二十個之大小與裝有安非他命之小夾
      鍊袋相同，此經檢察官勘驗屬實，有勘驗筆錄在卷足稽，堪認扣案之空夾鍊袋
      均係被告預備供作分裝安非他命並販賣所用。
（五）至警方雖未查扣得磅秤，然查扣案之安非他命，除大包為九點四公克，另有一
      點八公克與零點四公克各一包外，其餘八包重量均約在三公克左右，此經檢察
      官勘驗無誤，則依前述扣案小包安非他命重量相近，卻不一致，堪認係因被告
      係因無磅秤，而依感覺自行分裝，無法直準確拿捏所致，是未查扣磅秤一節，
      即不足為被告有利之認定，併此說明。縱上所述，被告所辯顯不足採信，其罪
      證明確，犯行堪以認定。
二、核被告甲○○所為，係犯毒品危害防制條例第四條第二項之販賣第二級毒品罪，
    公訴意旨認被告所為係犯同法第五條第二項之意圖販賣而持有第二級毒品罪，尚
    有未洽，惟與本院所認定之社會基本事實相同，應由本院依法變更起訴法條並為
    審判，附此敘明。被告非法持有安非他命之行為應被販賣高度行為所吸收，不另
    論其非法持有第二級毒品罪。審酌被告前未曾受有期徒刑以上刑之宣告，此有其
    前科表為憑，素行非劣、販賣毒品之動機係為圖不法利益、其販賣毒品之犯行，
    將戕害國民身心之健康，惟其尚未及將毒品賣出即為警查獲，尚無所得、犯後一
    再否認犯行等一切情狀，爰量處如主文所示之刑。至扣案之結晶體十包（毛重共
    計三十四點六公克）均為安非他命，已經被告陳明，自係違禁物，應依毒品危害
    防制條例第十八條第一項之規定沒收並銷燬之，而扣案空夾鍊袋九十三個均為被
    告所有且係預備供犯罪所用之物，已如前述，均應依刑法第三十八條第一項第二
    款之規定沒收。另扣案一包重零點四公克之安非他命為被告供作自己吸食所剩一
    節，已經被告陳明，再觀諸該包安非他命之重量與其餘十包安非他命之重量顯有
    出入，已如前述，是被告所供該包安非他命為其為供作自己吸食所用一節，應堪
    採信，則該包安非他命尚與本案無涉，自應由公訴人於被告所涉犯之施用第二級
    毒品案件中聲請宣告沒收銷燬，爰不並併予宣告沒收，並此說明。
據上論斷，應依刑事訴訟法第二百九十九條第一項前段、第三百條，毒品危害防制條
例第四條第二項、第十八條第一項，刑法第十一條前段、第三十八條第一項第二款，
判決如主文。
本案經檢察官許英輝到庭執行職務。
中      華      民      國      八十九      年  七  月    十三      日
                                        臺灣屏東地方法院刑事第二庭
                                                法  官
右判決正本證明與原本無異。
對於本判決如有不服應於收受送達後十日內向本院提出上訴書狀上訴於台灣高等法院
高雄分院並按他造當事人之人數附具繕本。
                                            書記官  □  □  □
中      華      民      國      八十七      年  □□  月  □□□    日
附錄本判決論罪之法條：
毒品危害防制條例第四條：
  製造、運輸、販賣第一級毒品者，處死刑或無期徒刑，處無期徒刑者，得併科新台?
  幣一千萬元以下罰金。
  製造、運輸、販賣第二級毒品者，處無期徒刑或七年以上有期徒刑，得併科新台幣?
  七百萬元以下罰金。
  製造、運輸、販賣第三級毒品者，處五年以上有期徒刑，得併科新台幣五百萬元以?
  下罰金。
  製造、運輸、販賣專供製造或施用毒品之器具者，處一年以上七年以下有期徒刑，?
  得併科新台幣一百萬元以下罰金。
  前四項之未遂犯罰之。


司法院資訊處製作；財團法人民間司法改革基金會備份。
